臺灣高雄地方法院民事判決　　　　　 110年度鳳小字第1038號
原　　　告　魏書慧　

被　　　告　劉恩廷　
上列當事人間請求損害賠償事件，本院於民國110 年11月26日言
詞辯論終結，判決如下：
    主      文
一、原告之訴駁回。
二、訴訟費用新臺幣（下同）1,000 元由原告負擔。
    事實及理由
一、原告主張：兩造為坐落於高雄市○○區○○○路00號之「M
    大樓」之上、下樓鄰居，近年兩造因細故而屢有齟齬。被告
    於民國（下同）110 年1 月15日下午2 時許，與持攝影器材
    之第三人站在M 大樓對面道路上向M 大樓方向拍攝，被告與
    第三人之拍攝行為已侵害伊之隱私權，致伊精神受有痛苦，
    為此爰依侵權行為之法律關係提起本件訴訟等語。並聲明：
    被告應給付原告10萬元。
二、被告則以：伊不否認於上開時、地有與持攝影器材之中天新
    聞台記者站在M 大樓對面，並由中天新聞台記者持攝影器往
    M 大樓方向拍攝，惟該中天新聞台記者是要拍攝伊之住家，
    並非是拍攝原告住家，伊因與原告間有糾紛，故才會請中天
    新聞台記者來報導並拍攝等語置辯。並聲明：原告之訴駁回
    。
三、本院得心證之理由：
㈠、按當事人主張有利於己之事實者，就其事實有舉證之責任；
    但法律別有規定，或依其情形顯失公平者，不在此限，民事
    訴訟法第277 條定有明文。又按民事訴訟如係由原告主張權
    利者，應先由原告負舉證之責，若原告先不能舉證，以證實
    自己主張之事實為真實，則被告就其抗辯事實即令不能舉證
    ，或其所舉證據尚有疵累，亦應駁回原告之請求（最高法院
    109 年度台上字第123 號判決意旨參照）。次按因故意或過
    失，不法侵害他人之權利者，負損害賠償責任。故意以背於
    善良風俗之方法，加損害於他人者亦同；不法侵害他人之身
    體、健康、名譽、自由、信用、隱私、貞操，或不法侵害其
    他人格法益而情節重大者，被害人雖非財產上之損害，亦得
    請求賠償相當之金額，民法第184 條第1 項、第195 條第1
    項分別定有明文。
㈡、原告雖主張被告於上開時、地，與持攝影器材之中天新聞台
    記者往M 大樓拍攝而侵害其隱私權云云，惟原告並未舉證證
    明其有何隱私遭被告或中天新聞台記者所侵害，且被告與中
    天新聞台記者所站立位置係位於兩造所居住M 大樓之對面，
    被告辯稱中天新聞台記者係往M 大樓其住家方向拍攝，並非
    針對原告等語，亦非無可信，是原告既未能舉證證明其有何
    隱私遭被告侵害，而被告與中天新聞台記者於公開場所對M
    大樓外觀而為拍攝亦難認有何不法性，是原告縱因兩造間有
    所齟齬，而主觀上對被告與中天新聞台記者往M 大樓方向攝
    影致心有不快，亦無從據此認定被告有侵害原告隱私權行為
    ，故原告請求被告給付其精神慰撫金10萬元，實礙難准許。
四、綜上所述，原告既未能舉證證明其有何隱私遭受被告侵害，
    則原告依侵權行為法律關係請求被告給付10萬元，為無理由
    ，應予駁回。
五、本件事證已臻明確，兩造其餘之攻防方法及未經援用之證據
    ，經本院斟酌後，認為均不足以影響本判決之結果，爰不逐
    一詳予論駁，併予敘明。                
六、訴訟費用負擔之依據：民事訴訟法第78條。
中    華    民    國   110    年    12    月    6     日
                  鳳山簡易庭  法    官  林育丞
以上正本係照原本作成。
民事訴訟法第436條之24第2項：對於本判決之上訴，非以違背法
令為理由，不得為之。
如對本判決上訴，須於判決送達後20日內向本院提出上訴狀，並
須表明原判決所違背之法令及其具體內容與依訴訟資料可認為原
判決有違背法令之具體事實之上訴理由。（均須按他造當事人之
人數附繕本）。
中    華    民    國   110    年    12    月    6     日
                              書  記  官